【裁判字號】    99,簡上,590
【裁判日期】    991025
【裁判案由】    妨害風化
【裁判全文】
臺灣桃園地方法院刑事判決             99年度簡上字第590號
上  訴  人
即  被  告  甲○○
上列上訴人即被告因妨害風化案件，不服本院99年度桃簡字第11
71號，中華民國99年5 月25日第一審刑事簡易判決（聲請簡易判
決處刑案號：臺灣桃園地方法院檢察署99年度偵字第3156號），
提起上訴，本院管轄第二審合議庭判決如下：
    主      文
上訴駁回。
    事實及理由
一、本案經本院合議庭審理結果，認原審簡易判決以上訴人即被
    告甲○○犯刑法第235 條第1 項之散布、播送猥褻之影像罪
    ，判處拘役30日，並諭知易科罰金之折算標準為以新臺幣（
    下同）1,000 元折算1 日，認事用法及量刑均無不當，應予
    維持，並引用原審簡易判決書記載之事實、證據及理由（如
    附件）。
二、被告上訴意旨略以：伊IP是被盜用，伊並不知悉本件猥褻之
    影像之存在，本件猥褻之影像並非伊所上傳的云云。經查：
(一)被告所有之無名小站帳號（skyyaboy，下稱系爭帳號）之部
    落格（下稱系爭部落格）於民國98年10月10日晚間10時18分
    59秒，上傳男、女性裸露性器官之猥褻影片「A 片- 劉真露
    點完整版 明星走光系列 狗仔隊偷拍 王婉霏 嚴淑」（下稱
    系爭猥褻影片）所登入系爭帳號之IP位置為118.161.70.176
    ，該IP位置用戶名稱為林碧華（即被告之母親），登入地點
    係被告之住所即桃園縣八德市○○街9 巷13號2 樓等事實，
    有被告之全戶戶籍資料（完整姓名）查詢結果、系爭猥褻影
    片翻拍照片暨系爭部落格影音首頁網頁資料、雅虎資訊股份
    有限公司臺灣分公司99年3 月4 日雅虎資訊（九九）字第01
    346 號函、中華電信股份有限公司客服處二客服第七作業中
    心回覆單等各1 份在卷可稽（各見臺灣桃園地方法院檢察署
    99年度偵字第3156號偵查卷宗第12頁、第24頁至第26頁、第
    34頁至第38頁）。另參以被告於本院審理時供承系爭帳號僅
    係伊個人所使用等語（見本院簡上卷第44頁背面），足見系
    爭猥褻影片於98年10月10日晚間10時18分59秒，經由上開IP
    位置上傳至系爭部落格中，確為被告所為乙節，堪以認定。
(二)被告雖以上詞置辯，惟稽之被告於警詢時供稱：系爭部落格
    內存有系爭猥褻影片是警方告知伊，伊才知道有系爭猥褻影
    片存在，系爭帳號的密碼應該是伊母親及姊姊知道，伊母親
    及姊姊要登入系爭帳號會先跟伊問密碼，並告知伊要使用系
    爭帳號，伊10月份幾乎都沒有再上傳影片了，因為伊大概是
    9 月中（98年）後有上網登入伊的帳號，後來伊只有上網去
    看留言，就沒有再做其他特別的事情，伊當天早上出門，大
    概是下午3 、4 時左右就回家睡覺，所以當時是在家裡睡覺
    ，伊不清楚伊母親或姊姊有無登入使用系爭帳號，伊沒看到
    系爭猥褻影片，伊不知道是誰刪除的，因為伊有請伊姊姊幫
    伊查是否有系爭猥褻影片，但伊姊姊說沒有，後來伊休假回
    來看也沒有，伊有撥電話給無名小站官方，但無名小站說無
    法給客戶這方面的資料等語（見臺灣桃園地方法院檢察署99
    年度偵字第3156號偵查卷宗第7 頁至第9 頁）；其於本院審
    理時則稱：系爭猥褻影片是無名小站刪除的。伊會知道是無
    名小站刪除的，是因為無名小站有留言告知這是違反該網站
    所以刪除。伊是11月（98年）知道無名小站將系爭猥褻影片
    刪除，警察先通知伊媽媽，後來伊回家伊媽媽才轉告伊。在
    12月（98年）作警詢筆錄，伊已知系爭猥褻影片已經被刪除
    了等語（見本院簡上卷第44頁背面至第45頁）。則觀諸被告
    上開供詞，其就是否知悉系爭猥褻影片之存在、是否知悉系
    爭影片遭刪除等關乎本件系爭猥褻影片究否為被告所上傳之
    重大事項，竟有如此前後不一、矛盾、齟齬之處，是其上開
    辯詞是否可信，要非無疑。
(三)再者，被告於98年10月10日在其所有之系爭部落格有上傳多
    筆音樂影音檔案之情形，此有系爭部落格個人影音首頁影片
    列表列印資料在卷可參（見本院簡上卷第13頁至第16頁），
    而被告於本院審理時亦供承其於98年10月間有上傳音樂影音
    檔案至系爭部落格等語（見本院簡上卷第45頁），且細繹前
    開卷附系爭部落格之影音首頁影片列表列印資料，於網友瀏
    覽系爭部落格，並收藏被告上傳之音樂影音檔案後，留有數
    則留言，其中網友「Koyo52828 」、「vwlupo7r7772」分別
    於98年9 月5 日晚間11時3 分56秒、98年9 月7 日收藏被告
    所上傳之「【MV】搖滾舞曲- 羅百吉- 白手套」音樂影音檔
    案並留言之，被告則分別於98年10月10日晚間9 時17分31秒
    、98年10月10日晚間9 時17分48秒回覆前開留言（見本院簡
    上卷第19頁、第20頁）；網友「pppl0817」於98年10月11日
    中午12時23分18秒收藏被告所上傳之「MV天后在臨= 嘻哈舞
    曲瑪麗亞凱莉＠It's like 」音樂影音檔案並留言之，被告
    於98年10月11日下午3 時29分19秒回覆該則留言（見本院簡
    上卷第21頁至第22頁）。而本件系爭猥褻影片係於98年10月
    10日晚間10時18分59秒上傳至系爭部落格，則被告既有於前
    開時間登入系爭帳戶並於系爭部落格上回覆留言之事實，其
    當不可能對系爭猥褻影片存在於其系爭部落格內毫不知情。
    又倘如系爭猥褻影片並非被告所上傳，則於被告發現系爭猥
    褻影片存放於其系爭部落格中，又豈有不以為怪且並未將系
    爭猥褻影片予以刪除之理？足徵被告辯稱其不知悉系爭猥褻
    影片之存在，系爭猥褻影片並非伊所上傳云云，核屬輕卸之
    詞，不足採信。
(四)此外，衡諸社會常情，一般駭客盜用IP或入侵他人電腦鮮少
    攻擊一般家庭使用之電腦主機，蓋因一般家庭使用之網際網
    路IP位置多為浮動式，難以為駭客所掌握使用，是本件被告
    家中所使用之網際網路既為浮動式IP（見臺灣桃園地方法院
    檢察署99年度偵字第3156號偵查卷宗第35頁至第38頁），則
    一般網路上盜用IP者是否有動機針對被告之電腦主機入侵，
    尚非無疑。況且，登入系爭帳號尚須輸入使用者名稱並輸入
    密碼，而系爭帳號之密碼除被告、被告之母親及姊姊外，被
    告並未告知他人乙情，業據被告於警詢時供述（見臺灣桃園
    地方法院檢察署99年度偵字第3156號偵查卷宗第7 頁至第8
    頁）明確，是縱使被告之IP有遭人盜用之情事，該盜用之人
    亦當無知悉系爭帳號之使用者名稱及密碼之可能，而得藉由
    被告之IP上網輸入使用者名稱及密碼而登入系爭帳號，再上
    傳系爭猥褻影片至系爭部落格，故稽此情狀，足見被告前開
    辯詞，當屬推諉之詞，委不足採。因此，本院認被告聲請調
    取上傳系爭猥褻影片之網路實體位址（MAC Address ），尚
    無調查之必要，附此說明。
(五)綜上，被告上訴飾詞否認散布、播送猥褻之影像，為無理由
    ，應予駁回。
據上論斷，應依刑事訴訟法第455 條之1 第1 項、第3 項、第36
8 條、第373 條，判決如主文。
本案經檢察官林郁芬到庭執行職務。
中    華    民    國    99    年    10    月    25    日
                  刑事第七庭審判長法  官  鄭吉雄
                                  法  官  毛松廷
                                  法  官  蔡羽玄
以上正本證明與原本無異。
不得上訴。
                                  書記官  陳玉芳
中    華    民    國    99    年    10    月    26    日

司法院資訊處製作；財團法人民間司法改革基金會備份。
